臺灣新竹地方法院刑事判決
                                     109年度侵訴字第64號
公  訴  人  臺灣新竹地方檢察署檢察官
被      告  蔡錦炎

                    籍設新竹市○區○○路00○0號（即新竹市○區○○○○○○


指定辯護人  本院公設辯護人周凱珍
上列被告因妨害性自主案件，經檢察官提起公訴（109年度偵字
第8901號），被告於本院準備程序為有罪之陳述，經本院裁定進
行簡式審判程序獨任審理，判決如下：
    主    文
丙○○犯乘機猥褻罪，處有期徒刑捌月。
    犯罪事實
一、丙○○於民國109年5月間，結識領有中度身心障礙證明之代號
    BF000-A109079女子（真實姓名及年籍詳卷，下稱A女），且
    與其曾在新竹市中正路67巷附近交談，應知悉A女為身心障
    礙之人，竟仍基於乘機猥褻之犯意，於109年7月28日上午8
    時19分許，在新竹市中正路67巷巷口，利用A女因身心障礙
    而對於男女之界線認知模糊及反應能力薄弱之情，趁與A女
    交談之際，以右手抓摸A女胸部，復以雙手自後方環抱A女使
    其跪倒在地而猥褻得逞。嗣因鄰居范碧綠行經該處，喝止丙
    ○○並報警處理，始悉上情。
二、案經A女訴由新竹市警察局移送臺灣新竹地方檢察署檢察官
    偵查起訴。
    理    由
一、本件被告丙○○所犯之罪，並非法定刑為死刑、無期徒刑或
    最輕本刑3 年以上有期徒刑之罪，亦非高等法院管轄第一審
    之案件，而被告於準備程序進行中就被訴事實已為有罪之陳
    述，經本院告知簡式審判程序之旨，並聽取檢察官、被告及
    辯護人之意見後，本院乃依刑事訴訟法第273 條之1 第1 項
    規定，裁定進行簡式審判程序，合先敘明。
二、按性侵害犯罪防治法所稱性侵害犯罪，係指觸犯刑法第221
    條至第227 條、第228 條、第229 條、第332 條第2 項第2
    款、第334 條第2 項第2 款、第348 條第2 項第1 款及其特
    別法之罪；又行政機關、司法機關及軍法機關所製作必須公
    示之文書，不得揭露被害人之姓名、出生年月日、住居所及
    其他足資識別被害人身分之資訊，性侵害犯罪防治法第2 條
    第1 項、第12條第2 項分有明文。查本件被告業經本院認定
    涉犯刑法第225 條第2 項之罪（詳後述），核屬性侵害犯罪
    防治法規定之性侵害犯罪，且本院所製作之判決係屬必須公
    示之文書，揆諸上開規定，本判決自不得揭露被害人A女之
    姓名、出生年月日、住居所及其他足資識別身分之資訊，而
    僅記載其代號，並以A女簡稱之。
三、訊據被告對於上開犯行於本院準備及簡式審判程序時均坦承
    不諱（見本院侵訴卷第49-50頁、第54-55頁），並有證人即
    被害人A女、證人范碧綠於警詢及偵查中、證人即社工甲○○
    、乙○○於偵查中之證述（見偵卷第5-12頁、第33-38頁）可
    證，復有A女之性侵害案件代號與真實姓名對照表、身心障
    礙證明正反面影本、身心障礙項目說明各1份（見偵卷證物
    袋、本院卷第59頁）、監視錄影畫面截取照片9張、被告照
    片1張（見偵卷第19-24頁）附卷可憑，監視器畫面光碟在卷
    供參（見偵卷證物袋），足認被告之自白與事實相符，本件
    犯行至堪認定，應依法論科。
四、核被告所為，係犯刑法第225條第2項之乘機猥褻罪。被告上
    開犯行，係於密接之時、地所為，當基於單一猥褻犯意，依
    照一般社會觀念，上述行為難強行分割，應視為數個舉動  
    之持續實施，屬接續犯，論以一罪。 
五、爰審酌被告知悉A女為身心障礙之女子，竟不思對A女善盡保
    護、照顧之責，僅為滿足個人性慾而為猥褻行為，於A女之
    身心健全造成危害，所為實屬不該；考量被告之犯後態度，
    兼衡其自承教育程度為高中畢業，案發迄今均無業，離婚，
    無未成年子女，現租屋獨居，暨本件犯罪動機、目的、手段
    及A女家屬請求從重量刑之意見（見本院卷第57頁）等一切
    情狀，量處如主文所示之刑，以示懲儆。辯護人雖請求給予
    緩刑，然考量被告於警詢及偵訊中均飾詞否認，遲至本院準
    備及審理程序中始坦承犯行，且未能獲得A女及其家人原諒
    並賠償損失，犯後態度難認良好。再者，被告觸摸A女胸部
    及環抱A女過程雖非甚長，但被告乃在不特定人車可通行往
    來的道路旁公然為之，直至范碧綠行經案發地點，喝阻制止
    後方肯罷手，顯見被告態度張狂，犯罪情節難謂輕微，斷不
    容輕縱，故不為緩刑之宣告，特此敘明。
據上論斷，應依刑事訴訟法第273條之1第1項、第299條第1項前
段，判決如主文。
本案經檢察官邱志平提起公訴，檢察官黃嘉慧到庭執行職務。
中    華    民    國   109    年    12    月    29  日
                  刑事第五庭  法  官   林涵雯
以上正本證明與原本無異。
如不服本判決應於收受本判決後20日內向本院提出上訴書狀，上
訴書狀應敘述具體理由。上訴書狀未敘述上訴理由者，應於上訴
期間屆滿後20日內補提理由書狀於本院(均須按他造當事人之人
數附繕本 )「切勿逕送上級法院」。 
中　　華　　民　　國　　109 　年　　12　　月　　29　　日
                             書記官     郭家慧
附錄論罪科刑法條
中華民國刑法第225條
對於男女利用其精神、身體障礙、心智缺陷或其他相類之情形，
不能或不知抗拒而為性交者，處3年以上10年以下有期徒刑。
對於男女利用其精神、身體障礙、心智缺陷或其他相類之情形，
不能或不知抗拒而為猥褻之行為者，處6月以上5年以下有期徒刑
。
第1項之未遂犯罰之。